臺灣高等法院高雄分院刑事裁定　　　　 110年度聲字第1518號
聲　請　人
即　被　告　丁昭良


上列聲請人因過失傷害案件（本院110 年度交上易第63號），聲
請轉拷交付本院法庭錄音光碟，本院裁定如下：
    主  文
聲請人於繳納相關費用後，准予轉拷交付附表所示之各項筆錄及
本院法庭錄音光碟，惟不得就該內容為非正當目的之使用，且禁
止再行轉拷利用。
    理  由
一、按當事人及依法得聲請閱覽卷宗之人，因主張或維護其法律
    上利益，得於開庭翌日起至裁判確定後6 個月內，繳納費用
    聲請法院許可交付法庭錄音內容；交付法庭錄音、錄影內容
    之聲請案件，應由錄音、錄影之法院裁定之。但錄音、錄影
    之法院與錄音、錄影內容所屬案件卷證所在之法院不同者，
    該卷證所在之法院，認有必要者，亦得裁定之；當事人及依
    法得聲請閱覽卷宗之人，因主張或維護其法律上利益，聲請
    交付法庭錄音內容時，應敘明理由，由法院為許可與否之裁
    定；法院受理前項聲請，如認符合聲請人要件，並在聲請期
    間內提出，且就所主張或維護法律上之利益已敘明者，除法
    令另有排除規定外，應予許可；持有法庭錄音、錄影內容之
    人，就取得之錄音、錄影內容，不得散布、公開播送，或為
    非正當目的使用，法院組織法第90條之1 第1 項前段、法院
    辦理聲請交付法庭錄音錄影內容應行注意事項第3 點、法庭
    錄音錄影及其利用保存辦法第8 條第1 項、第2 項、第4 項
    亦分別規定明確。
二、聲請人因過失傷害案件，業經本院於民國110 年9 月22日審
    理終結（業於110 年10月20日判決上訴駁回在案），聲請人
    為維護其訴訟防禦權，聲請轉拷交付附表所示之各項筆錄及
    本院法庭錄音光碟，已敘明其正當目的，及所主張或維護之
    法律上利益，且係於法定期限內為之，亦無法定不應許可之
    情形，依上開說明，應予准許。爰裁定於繳納相關費用後，
    准予交付之，惟因相關光碟內容涉及隱私，依刑事訴訟法第
    33條第5 項、法院辦理聲請交付法庭錄音錄影內容應行注意
    事項第6 點規定意旨，諭知不得就該內容為非正當目的之使
    用，且禁止聲請人再行轉拷利用。
據上論結，應依刑事訴訟法第220 條，裁定如主文。
中    華    民    國   110    年    10    月    22    日
                  刑事第六庭    審判長法  官  李政庭
                                      法  官  施柏宏
                                      法  官  蕭權閔
以上正本證明與原本無異。
如不服本裁定，應於收受送達後5 日內向本院提出抗告狀。
中    華    民    國   110    年    10    月    22    日
                                      書記官  蔡佳君
　
附表
┌─┬───────────────────────────┐
│編│光碟內容                                              │
│號│                                                      │
├─┼───────────────────────────┤
│1 │本院110 年7 月14日下午3 時30分準備程序筆錄及法庭錄音  │
├─┼───────────────────────────┤
│2 │本院110 年9 月22日上午10時30分審理程序筆錄及法庭錄音  │
├─┼───────────────────────────┤
│3 │本院卷內被告提出之上訴狀、上訴理由狀及陳述狀          │
├─┼───────────────────────────┤
│4 │高雄地院109 年8 月4 日下午4 時訊問筆錄                │
├─┼───────────────────────────┤
│5 │高雄地院109 年9 月28日下午3 時審理程序筆錄            │
├─┼───────────────────────────┤
│6 │高雄地院109 年10月12日下午3 時10分審理程序筆錄        │
├─┼───────────────────────────┤
│7 │高雄地院110年1 月11日下午3時審理程序筆錄              │
├─┼───────────────────────────┤
│8 │高雄地院109 年交簡字第1672號卷內被告提出之陳述狀（含光│
│  │碟）、刑事答辯狀及高雄市政府警察局三民第一分局現場錄影│
│  │光碟                                                  │
├─┼───────────────────────────┤
│9 │高雄地院109 年交易字第47號卷內被告提出之刑事聲請狀、陳│
│  │述狀及高雄市政府警察局三民第一分局交通事故談話錄影光碟│
├─┼───────────────────────────┤
│10│被告警詢筆錄光碟（附於偵卷存放袋）                    │
└─┴───────────────────────────┘